臺灣高等法院臺南分院刑事判決
110年度上易字第17號
上  訴  人  臺灣臺南地方檢察署檢察官蘇榮照
被      告  王介宏


上列上訴人因被告犯傷害案件，不服臺灣臺南地方法院109年度
訴字第888號中華民國109年11月11日第一審判決（起訴案號：臺
灣臺南地方檢察署109年度偵字第6681號），提起上訴，本院判
決如下：
    主  文
上訴駁回。
    理  由
一、按不服地方法院之第一審判決而上訴者，應向管轄第二審之
    高等法院為之；上訴書狀應敘述具體理由，刑事訴訟法第36
    1條第1項、第2項定有明文。所謂上訴書狀應敘述「具體理
    由」，並不以其書狀應引用卷內訴訟資料，具體指摘原審判
    決不當或違法之事實，亦不以於以新事實或新證據為上訴理
    由時，應具體記載足以影響判決結果之情形為必要。但上訴
    之目的，既在請求第二審法院撤銷或變更第一審之判決，所
    稱「具體」，當係抽象、空泛之反面，若僅泛言原判決認事
    用法不當、採證違法或判決不公、量刑過重等空詞，而無實
    際論述內容，即無具體可言。從而，上開法條規定上訴應敘
    述具體理由，係指須就不服判決之理由為具體之敘述而非空
    泛之指摘而言（最高法院106年度第8次刑事庭會議決議意旨
    參照）。綜上，上訴人之上訴書狀，須就不服判決之理由具
    體敘述有何違法或不當情形，否則即屬空泛指摘，其所為上
    訴，即不符合上訴之法定要件。
二、經查：
　㈠本案經原審審理後，認定被告於民國108年2月23日14時30分
    許，在臺南市○○區○○○路00號「鳳翔金世界大樓」管理室，
    徒手推告訴人黃耀賢之胸部數次，致告訴人受有前胸壁挫傷
    併紅腫等傷害犯行，就所憑的證據及理由部分，業已說明係
    依據：
  ⒈被告之兄王翔星於「鳳翔金世界大樓」擔任保全，告訴人則
    為該大樓之住戶，因告訴人與王翔星間有所嫌隙，被告知悉
    後，於上開時間、地點，以徒手推告訴人之胸部等情，為被
    告於原審審理時所不爭執，核與告訴人黃耀賢於警詢、偵查
    及原審審理時，證人王翔星於原審審理時，證人彭明智於警
    詢、偵查及原審審理時證述之情節大致相符，並有監視器翻
    拍影像照片、監視器錄影影像檔光碟、原審勘驗筆錄及勘驗
    畫面擷圖附卷可佐，此部分事實首堪認定。
  ⒉告訴人黃耀賢於偵查中證稱：108年2月23日14時30分許，在
    「鳳翔金世界大樓」管理室，被告與我有一些爭執，然後他
    就推我的胸部，後來我要去報警他又拉扯我，才造成我受傷
    等語。
　⒊證人彭明智於原審具結證稱：我在場有看到被告在跟告訴人
    說對不起，後來雙方發生肢體接觸，雙方肢體接觸時是在爭
    執等語。
　⒋又依據原審勘驗筆錄，被告確實有以徒手推告訴人之胸部數
    次（如監視器顯示時間：①15：41：38。②15：41：46。③15
    ：41：55。④15：41：59。⑤15：42：09。⑥15：42：23），
    尤其於監視器顯示時間15：41：46時，被告以雙手推告訴人
    之兩側胸部接近肩膀處，告訴人因此倒退了幾步，顯見被告
    以徒手推告訴人胸部之力道非輕。
　⒌再者，告訴人在遭被告徒手推胸部後之50分鐘後，即在臺南
    市立安南醫院急診，經該院診斷為「前胸壁挫傷併發紅」，
    有安南醫院108年2月23日診斷證明書在卷可參。考量被告有
    使用相當之力道推告訴人之胸部，而告訴人就診時間距離案
    發時間非久，且告訴人所受前揭傷害型態確有可能是遭徒手
    用力推胸部所造成，堪認告訴人所受前揭傷害係遭被告故意
    以雙手推胸部所導致，至為明確。被告辯稱其力道不足以使
    告訴人受傷等語，並非可採。
  ㈡就適用法律部分，原審判決乃認定：
    被告行為後，刑法第277條第1項雖修正施行，然修正後之法
    律提高法定刑，並未較有利於被告，依刑法第2條第1項前段
    規定，應適用被告行為時法即修正前之規定。故核被告所為
    ，係犯修正前刑法第277條第1項之傷害罪。
  ㈢就量刑部分，原審判決乃說明：審酌被告因細故與告訴人發
    生爭執，竟未能適度控制自己之情緒，徒手以相當之力道推
    告訴人之胸部，致告訴人受有前揭傷害，所為實屬不該；並
    考量被告犯後否認犯行，迄未與告訴人達成和解，亦未賠償
    告訴人；參以被告之犯罪動機、目的、手段、告訴人所受傷
    勢程度；兼衡被告於本院自陳的教育程度、薪水，需扶養母
    親（母親領有重度等級的身心障礙證明）等一切情狀，量處
    拘役40日，並諭知如易科罰金，以新臺幣1000元折算1日。
　㈣經核原審上開認定事實，均有卷內各該證據可資佐證，適用
    法律並無違誤，量刑亦屬適當，整體而言並無違法不當之處
    。 
三、檢察官上訴意旨雖然主張：告訴人因被告犯行所受之傷害，
    業據告訴人於刑事聲明上訴狀陳述明確，而被告迄今仍未與
    告訴人達成和解，亦未獲告訴人之諒解，且被告於偵查中、
    原審審理時，均矢口否認犯行，犯後態度難認良好，原審僅
    量處拘役40日，實難以達教化目的，亦難契合告訴人之法律
    情感，原審判決容有未洽之處，請求撤銷原審判決，量處被
    告更重之刑等語。然查：原審判決就被告量刑部分，已審酌
    刑法第57條規定之多款量刑事由，諸如被告之犯罪動機、目
    的，被告行為所生危害、犯後態度，及被告智識程度、生活
    狀況，並未逾越法定刑度，亦無濫用裁量之情事。檢察官上
    訴所主張的事由，均早經原審判決於量刑審酌欄中一一考量
    （詳見原審判決書上開記載），此外，檢察官並未提出其他
    具體事由指摘原審有何量刑過輕。
四、綜上，檢察官上訴意旨，無一具體指摘原審究竟有何認定事
    實、適用法律違法或不當之處，均僅就原審已詳加審酌之事
    項復事爭執，要難謂上訴書狀已經敘述具體理由。是本件上
    訴顯無具體理由而不合法定程式，應予駁回，並不經言詞辯
    論為之
    。
五、據上論斷，應依刑事訴訟法第367 條前段、第372 條，判決
    如主文。 　　
中　　華　　民　　國　　110 　年　　1 　　月　　15　　日
                  刑事第五庭    審判長法　官  黃國永
                                      法　官  翁世容
                                      法　官  蔡川富
以上正本證明與原本無異。　　　　　　　　　　　　　　
不得上訴。
                                      書記官  黃心怡
中　　華　　民　　國　　110 　年　　1 　　月　　15　　日